臺灣高等法院高雄分院刑事判決　　94年度重上更(三)字第65號
上　訴　人　臺灣屏東地方法院檢察署檢察官
被　　　告　甲○○
　　　　　　　　　　（現於臺灣屏東監獄執行中）
選任辯護人　林樹根 律師
　　　　　　邱麗妃 律師
　　　　　　莊雯琇 律師
上列上訴人因被告違反毒品危害防制條例案件，不服臺灣屏東地
方法院91年度訴字第339 號中華民國91年8 月19日第一審判決（
起訴案號：臺灣屏東地方法院檢察署89年度偵字第2117、2504、
3759、5986號），提起上訴，判決後，經最高法院第三次發回更
審，本院判決如下：
    主  文
原判決關於販賣第二級毒品部分撤銷。
甲○○連續販賣第二級毒品，處有期徒刑柒年陸月。
販賣第二級毒品所得新台幣貳萬參仟元沒收，如全部或一部不能
沒收時，以其財產抵償之。
    事  實
一、甲○○意圖營利，並基於販賣第二級毒品甲基安非他命之概
    括犯意，自民國（下同）88年10月間某日起至89年6 月14日
    止，連續在屏東縣內埔鄉○○村○○路50號其所開設之汽車
    保養場及其同路56號住處、屏東縣萬巒鄉佳佐村之墳墓內等
    地，販賣第二級毒品甲基安非他命予鄭達濱、利建文、林明
    正、劉建中等人施用，每次出售價格分別為新台幣（下同）
    500 元至2,000元不等。其間於(一)89年3 月初某日起至同年4
    月16日止，在屏東縣內埔鄉○○村○○路50號，連續販賣甲
    基安非他命予鄭達濱3 次，其中2 次500 元，1 次1,000 元
    ，得款共2,000 元。(二)88年12月某日起至89年3 月7 日止，
    在屏東縣內埔鄉○○村○○路50號（9 次）、屏東縣萬巒鄉
    佳佐村之墳墓內（1 次）等地，以每包1,000 元至2,000 元
    不等價格，連續販賣甲基安非他命予利建文10次，其中以1,
    000 元價格販賣9 次，以4,000 元價格販賣1 次2 包（即每
    包2,000 元），得款共1 萬3,000 元。(三)88年10月間某日起
    至89年5 月12日止，在屏東縣內埔鄉○○村○○路50號，以
    每包1,000 元價格，連續販賣甲基安非他命予林明正5 次，
    每次1 包，得款共5,000 元。(四)89年3 月間某日起至同年6
    月14日止，在屏東縣內埔鄉○○村○○路56號，以每包500
    元至1,000 元不等價格，連續販賣甲基安非他命予劉建中，
    共5 次，其中4 次，每次1 包，每包500 元，另1 次為1 包
    ，1,000 元，得款計3,000 元。嗣於(一)89年4 月18日15時30
    分許，在屏東縣內埔鄉○○路49巷9 號為警查獲鄭達濱，而
    循線查獲。(二)89年3 月7 日18時許，在屏東縣內埔鄉○○路
    上為警查獲利建文，而循線查獲。(三)89年5 月14日3 時許，
    在屏東縣萬巒鄉○○路墓地空地附近，為警查獲林明正，而
    循線查獲。(四)於89年6 月16日19時40分許，劉建中因其女友
    為警查獲前往警局製作筆錄時，供出上情。甲○○嗣於89年
    4 月19日15時30分許，在屏東縣內埔鄉○○村○○路50號住
    處為警查獲。
二、案經屏東縣警察局內埔分局、屏東分局分別報請臺灣屏東地
    方法院檢察署檢察官偵查起訴。
    理  由
壹、程序方面：
    按被告以外之人於審判外之言詞或書面陳述，除法律有規定
    者外，不得作為證據，固為92年2 月6 日修正公布，於92年
    9 月1 日施行之新修正刑事訴訟法第159 條第1 項所明定，
    惟同日公布施行之新修正刑事訴訟法施行法增訂第7 條之3
    復規定：「中華民國92年1 月14日修正通過之刑事訴訟法施
    行前，已繫屬於各級法院之案件，其以後之訴訟程序，應依
    修正刑事訴訟法終結之。但修正刑事訴訟法施行前已依法定
    程序進行之訴訟程序，其效力不受影響。」本件係91年5 月
    10日起訴繫屬於原審法院，有蓋於臺灣屏東地方法院檢察署
    函之原審法院收文章戳可憑（見原審卷第1 頁）。本件證人
    鄭達濱、利建文、林明正、劉建中於警詢時及檢察官偵查中
    之供述，均係在新修正刑事訴訟法施行前依舊訴訟法法定程
    序踐行之訴訟程序，依上開規定，其效力不受新修正刑事訴
    訟法之影響，自具證據能力（最高法院93年台上第203 號、
    94年台上6034號判決參照），是被告及選任辯護人認上開證
    人之警詢供述無證據能力云云，尚有誤會，合先敘明。
貳、實體方面：
一、訊據被告甲○○（下稱被告）矢口否認有何販賣第二級毒品
    甲基安非他命犯行，辯稱：鄭達濱患有精神病，又無錢購買
    甲基安非他命，常來糾纏，伊乃將甲基安非他命無償給鄭達
    濱吸食；又林明正、利建文、劉建中知道伊在吸毒，乃找伊
    一起購買毒品，伊只是與他們合資購買，並沒有販賣予他們
    3 人云云。
二、經查：
  (一)證人鄭達濱於89年4 月18日為警查獲時，於警訊稱：「我共
    向甲○○購買3 次安非他命」、「我第1 次購買時間為89年
    3 月初（正確日期不詳）16時許，‧‧購買新台幣500 元，
    ．交易地點在修護廠，第2 次購買時間為89年4 月10日16時
    左右購買1,000 元，．．地點修護廠，第3 次購買時間為89
    年4 月16日也是16時許，．．500 元，地點修護廠」（見屏
    警刑三字第13386 號警卷第16頁反面）；於檢察官偵訊中稱
    ：「我是向我堂弟甲○○買的，我向他買過3 、4 次，正確
    次數我沒有記，每次500 元或1,000 元，500 元的2 次，1,
    000 元的1 次，．．地點是在甲○○的保養廠向他買的」（
    見89年度偵字第2117號偵卷第113 頁反面、第114 頁正面）
    ；並於原審審理中證稱：「（你有無向甲○○買安非他命？
    ）有，時間、地點就如同我於警訊、偵訊中所言」（見原審
    卷第37頁），及於本院前審調查時證稱：「事情過了那麼久
    ，應該是警察局講的比較正確，4 月16日我有跟被告買，跟
    被告買大約有3 次，有時500 ，有時1,000 」、「（對偵查
    中所言，有何意見？）都是在被告的保養廠買的。應該以警
    訊筆錄講的最清楚，最正確」、「我都是大約下午3 到5 點
    之間去買」等語（見本院上訴卷1 第101 、102 頁）。其前
    後指述向被告購買毒品之情節相同，並且於本院前審調查時
    請求給予被告自新機會。是雖其於偵查中所述第一次購買時
    間為89年4 月11日下午及最後一次購買時間為89年4 月17日
    下午4 、5 點，與警訊所述略有出入，惟其於警、偵訊所稱
    之購買金額2 次500 元、1 次1,000 元，購買次數、地點及
    均係下午時間購買等情均相同，自應以其於警、偵訊所證購
    買金額2 次500 元、1 次1,000 元，即販賣3 次，所得計2,
    000 元，為本案認定被告販賣之次數及所得之金額。又個人
    之記憶，均會隨時間之經過而模糊，此為自然之現象，自難
    以證人鄭達濱所證述之枝節略有出入，即完全否認證人鄭達
    濱所述。更何況證人鄭達濱於警訊亦稱詳細日期不詳而經記
    載於筆錄，是原審以其所稱向被告首次購買毒品之時間不同
    ，即認全部否認其證詞之可信度，尚屬速斷。至證人鄭達濱
    於檢察官偵查中雖未具結，但鄭達濱與被告係堂兄弟關係，
    此為被告所自承，雙方屬4 親等之旁系血親，依修正前刑事
    訴訟法第180 條第1 項第1 款、第186 條規定，不得令其具
    結，是其在檢察官偵查中所為之證言仍有證據能力。又證人
    鄭達濱經本院前審函詢天仁醫院關於證人鄭達濱之就診紀錄
    ，依天仁醫院93年10月27日天仁社字第4363號函覆本院，略
    謂：「個案於民國86年10月16日因失眠、動作緩慢、氣喘、
    心悸、怪異思考來本院初診，當時診斷為其他精神疾患，不
    定期門診追蹤。於民國90年2 月27日改為雙極性情感異常於
    90年3 月27日入院治療近半年，出院後按時門診追蹤，個案
    之情緒起伏不定、妄想、時或思考與現實脫節，目前仍門診
    追蹤治療中」（見本院上更(一)卷第74至81頁）；且證人鄭達
    濱於92年12月3 日經鑑定為中度精神障礙，有中華民國身心
    障礙手冊影本可參（附於本院上更(一)卷第104 頁反面）。依
    上開就診資料記載，證人鄭達濱於86年10月16日在天仁醫院
    就診時有「怪異思考」等情形，雖被診斷為「其他精神疾患
    」，但其既有不定期門診追蹤，且受藥物控制治療，又於警
    詢、偵訊、原審審理及本院前審調查中證述明確，觀其對於
    訊問之內容，亦均能明白其意義而詳細且明確之回答，足認
    其為上開證言時，並無精神錯亂之情形，其證言自得為本案
    之證據。又觀之證人鄭達濱關於是否曾向被告購買甲基安非
    他命之供述時，其對於購買毒品之金額、次數、地點等重要
    事項前後供述均相一致，如其確受精神疾病影響而無法正確
    理解外界事務，焉能為上開一致之陳述？是被告及其選任辯
    護人以證人鄭達濱患有精神疾病，其陳述與事實不符云云，
    顯無可採。
　(二)證人利建文於89年3 月7 日為警查獲時，於警訊稱：「我是
    向甲○○購買．．，在今（89年3 月7 日）17時在萬巒鄉佳
    佐村墳墓內向他購買的。夾鏈袋1 小包為1,000 元」（見內
    警刑第10197 號警卷第8 頁反面、第9 頁正面）；於檢察官
    偵訊中稱：「我共託他去拿10幾次，第1 次拜託他幫我買的
    時間在88年12月份，最後1 次是我被查獲當天，．．拿1,00
    0 元予他（指被告）」、「我都先打他手機，我向他說幫我
    調約1,000 元的安非他命，然後約定時間、地點去等他」、
    「（警方在89年3 月7 日查獲你身上持有之安非他命何來？
    ）是當日向甲○○拿的．．」（見89年度偵字第5986偵卷第
    25頁、第26頁）；於原審調查中亦證稱：「我沒有向他買，
    是我們一起出錢買的」、「我在警訊中是在自由意識下所言
    」（見原審卷第37、38頁）；於本院前審調查中亦證稱：「
    3 月7 日當天我被抓的時候，是拜託被告幫我拿毒品安非他
    命，我拿4,000 元給被告，被告約我到保養廠等，安非他命
    被告分2 次拿給我，當天5 點的時候在墳墓那邊拿1 小包，
    ．．當天下午6 時第2 次到保養廠去拿，．．我是透過被告
    的關係向別人拿的」、「（為何在警察局說1 小包1,000 元
    ？）被告也要賺，我拿到2 小包，我給被告4,000 元，因為
    平常我們都有接觸這個東西，知道1 小包的行情大約1,000
    元，因為被告管道比較廣，所以透過他買」、「當天早上我
    把錢拿去保養廠給被告，被告再打電話給我，說東西已經拿
    到了」、「我拜託被告幫我拿安非他命10幾次」、「有時候
    我拿1,000 元給被告，被告就有拿1 小包給我」等語（見本
    院上訴卷第72、73頁）。是由上證述可知，證人利建文曾交
    付款項予被告，並自被告處取得（或立即，或等候一段時間
    ）甲基安非他命。雖證人利建文於先後多次之陳述中，對於
    向被告拿取安非他命之次數（或稱1 次，或10幾次）、每包
    價格（或稱1,000 元，或2,000 元）、及態樣（或稱購買，
    或稱託被告拿取）或有不同及出入，惟其交付款項予被告並
    自被告處取得甲基安非他命之基本事實則不變，是應探究此
    事實在當事人間之真意為何，被告有無營利之意圖。由證人
    利建文自偵查、原審及本院前審審理中之證述均稱：將錢交
    予被告，並自被告處取得甲基安非他命等語，是有關買賣價
    格之合意及標的物之交付，均在於被告與證人利建文間；再
    證人利建文亦不知悉被告係向何人拿取甲基安非他命，被告
    亦未告知，足見就利建文而言，買賣之當事人即係被告，若
    買賣標的物有瑕疵，其亦只能找被告而非該第三人，而被告
    亦須對於買賣標的物之瑕疵對於買受人利建文負責，是由此
    可認定雙方之關係係買賣，而非委託買賣。況證人利建文於
    偵查中亦證稱：與被告不常連絡或聊天，只有在買毒品時才
    打電話與被告連絡等語（見89年度偵字第5986號偵查卷第26
    頁）；其於本院前審調查中亦稱：知悉每包甲基安非他命之
    行情如何、其交付之款項、及被告也要賺錢等語（見本院上
    訴卷(一)第73頁）。再證人利建文係於89年3 月7 日18時許，
    在內埔鄉○○村○○路上為警查獲，並扣得甲基安非他命1
    包，而該查獲地點又與被告之保養場屬同村，相距不遠，與
    其在本院前審所為「當天下午6 時第2 次到保養廠去拿」證
    述互核以觀，其應係向被告拿取該甲基安非他命1 包後，在
    回程時旋為警查獲無疑；而其警詢時之供述既係出於自由意
    志，又係甫向被告拿取毒品後立遭逮捕偵訊，偵訊時被告又
    不在場，無人情等各方面壓力下，對於毒品來源所為之供述
    ，自較其於2 年餘後之91年6 月14日在原審審理時，被告同
    時在庭之人情或其他壓力下所為之供述為可信甚明。且被告
    開設汽車保養場，平日自有保修汽車之營運壓力，利建文與
    被告又非至交好友，衡情被告如無販賣營利之意圖，僅須告
    知證人利建文購買毒品之管道，由利建文自行聯絡購買即可
    ，何必如此費事，且甘冒遭警查獲風險而為不常聯絡之同學
    調購安非他命達10餘次？再者，被告於89年8 月間在屏東監
    獄信舍時，曾與證人利建文見面，並就本案質問利建文之事
    實，亦經被告在偵查中供明在卷（見89年度偵字第2504號卷
    第25頁），證人利建文既與被告在同一處所相處，其受人情
    等壓力影響而翻異前詞，亦屬事理之常，此自其等見面後之
    91年4 月30日接受檢察官偵訊時即改稱係拜託被告代為購買
    毒品云云即明（見89年度偵字第5986號偵卷第25頁反面、第
    26頁）。足見證人利建文於偵查中及原審、本院前審審理時
    所為委託被告購買或一起出錢購買云云，顯均係屬事後迴護
    被告之詞，不足採信。從而，被告確有販賣第二級毒品甲基
    安非他命予證人利建文施用之事實，應堪認定。至被告販賣
    第二級毒品予利建文之次數，雖證人利建文供述前後有1 次
    及10餘次之別，然其在警詢時所稱僅向被告購買1 次之供述
    ，係應警員所詢「你於何時、何地向甲○○購買安非他命」
    而為之回答，且係緊接於警員詢問當日在其身上查獲毒品來
    源之問題，其答稱係向被告購買後所為之回答，此有上開警
    詢筆錄可稽。是依其前後詢問、回答內容觀之，警員及被告
    係就當日證人利建文為警查獲之甲基安非他命來源為詢答，
    尚未觸及在查獲當日前，利建文施用甲基安非他命之來源而
    為詢答甚明，自難執此為被告僅販賣甲基安非他命1 次之依
    據，自應以其在偵審中多次所為購買10餘次之完整供述較為
    可採。本院從有利於被告之10次計算。至於販賣甲基安非他
    命之價格，證人利建文除證稱3 月7 日該次以4,000 元購買
    2 包外，其餘9 次應以有利被告計算，每次均1,000 元，故
    被告此部分販賣所得共1 萬3,000 元。
  (三)證人林明正於89年5 月14日為警查獲時，於警訊稱：「我總
    共前後向他購買了5 次．．每次1,000元，最後1 次於89年5
    月12日21時許，在甲○○所經營的汽車保養廠」（見內警刑
    第10197 號警卷第14頁正面）；嗣於檢察官偵訊中雖改證稱
    ：「我拿錢交予甲○○，我們2 個人合夥去買來，．．．」
    ，「．．第一次約在88年10月份認識他向他買的」、「（向
    何人購買？）我不認識，我沒與甲○○去買，是他去向他朋
    友買」、「甲○○只叫我在他家等他」、「我拿錢交予他5
    、6 次」、「我每次都拿錢予甲○○，他每次叫我等，之後
    他就拿安非他命給我」、「每次都拿1,000 元或1,500 元予
    他，買回來時他就拿我買的部分交予我」等語（見89年度偵
    字第5986號偵卷第13頁反面、第14頁）；於本院前審調查中
    證稱：「沒有跟被告買毒品安非他命」、「是我們2 人一起
    出錢去買的，不是跟他買的」、「都是被告下車去買，．．
    我出1,000 元」、「包括5 月12日共買5 次」、「我不認識
    賣安非他命的人」（見本院上訴卷(一)第55頁），是其於警、
    偵訊及本院前審中之證述雖前後不符，而查被告於本院前審
    調查中自承：「我們是吸毒認識的，我們沒有恩怨。」（見
    本院上訴卷(一)第56頁），足見被告與林明正僅為普通之朋友
    ，既無恩，亦無仇，倘被告無販賣營利之意圖，又何必多此
    一舉，與證人林明正一起購買甲基安非他命？再綜合證人林
    明正上開警訊、偵查所述及證人林明正於偵查中自承與被告
    不熟，只有在買毒品時才碰面，平常沒有在一起喝酒或聊天
    等語（見89年度偵字5986號偵卷第14頁反面），顯見證人林
    明正均係為買賣毒品事宜去找被告，且將錢交予被告後，再
    自被告處取得毒品，由此益證，被告確係經手買賣毒品之事
    ，並以此轉售行為圖利，否則又何必甘冒風險代一不熟識之
    人購買毒品，而自己卻未獲任何利益？且證人林明正於本院
    前審調查時證稱：「都是被告開藍色的車帶我去內埔附近買
    的，就在被告家附近．．拿回來後兩人分，然後我就回家了
    」、「我每次都是去被告家，被告再開車載我去，我每次都
    是在車上，沒有下車」等語。惟被告卻於本院前審調查中陳
    稱：「開車跟林明正一起去，有的時候林明正去，有的時候
    林明正沒有去，他在保養廠等，．．我的車子是墨綠色，．
    ．都是我開車去潮州的檳榔攤買的，開車大約要10幾分鐘」
    等語（見本院上訴卷(一)第55、56頁）。其等2 人對於是否一
    同前去，且開何種顏色車輛之陳述均不同。又被告於89年10
    月間在屏東監獄戒治時，曾與證人林明正見面，並就本案質
    問林明正之事實，亦經被告在偵查中供明在卷（見89年度偵
    字第2504號卷第25頁），證人林明正既與被告在同一處所相
    處，其受人情等壓力影響而翻異前詞，亦屬事理之常，此自
    其等見面後之91年4 月26日接受檢察官偵訊時即改稱係與被
    告一同出資購買毒品云云即明（見89年度偵字第5986號偵卷
    第13頁反面）。足見證人林明正事後所述與被告合資一同購
    買毒品等語，係屬迴護被告之詞，不足採信。又證人林明正
    於警詢與檢察官偵查中所稱向被告購買甲基安非他命之次數
    雖有5 或5 、6 次之不同，但本院認應從被告有利之認定，
    即認定證人林明正總共向被告購買5 次甲基安非他命，每次
    均1,000元，共計得款5,000元。
  (四)證人劉建中於89年6 月16日自動到案後，於警訊稱：「我是
    從89年3 月開始施用安非他命」、「我總共向甲○○購買5
    次安非他命．．有時買500 元或1,000 元不等，最後1 次是
    於89年6 月14日18時許，購買地都為甲○○自宅。」、「購
    買安非他命有5 次」（見內警刑第10197 號警卷第18頁反面
    、第19頁正面）；於原審調查時結證稱：「（你有無向甲○
    ○買過安非他命？）有，時間、地點就如同我警訊中所言」
    、「我認識他，但是我與他不是很熟」等語（見原審卷第38
    、39頁），其指證內容具體詳細，已非不得認被告之販賣毒
    品犯行。原審於調查時固向證人劉建中詢問其偵查中之證述
    ，其亦證稱：「（為何於偵訊時供稱你有拜託他去拿？）我
    也有拜託他去拿，我的意思是我拿錢給他，他叫我等一下再
    來拿。」（見原審卷第39頁），惟證人劉建中並未曾應檢察
    官之傳喚到庭應訊，於偵查中並無上開陳述，原審法官竟遽
    以訊問「為何於偵訊時供稱你有拜託他去拿」等語，復未當
    庭提示該等筆錄使其辨認，或再加以闡明使證人能加以解釋
    ，而竟於事後以其問題訊問之不當（未提示該筆錄，且證人
    亦未於偵查中到庭）作為證人劉建中證詞不可採之理由，顯
    有未當，為本院所不採。又證人劉建中雖於本院前審審理時
    結證稱：「（是否是向被告買？還是要被告幫你買？）我是
    拜託他買」（見本院更(一)卷第90頁）。惟其此項證述，與上
    開證人林明正、利建文不可信之證述相同，可信度已甚低。
    又其此項證述係在其89年6 月16日警訊後，歷經4 年5 月後
    之93年11月18日所為，在此期間，該證人是否未曾受人情等
    壓力，在審判時面對被告能否為真實之陳述均非無疑。再者
    ，證人劉建中在警訊時係自動到案，警詢時並未受到壓力一
    節，亦經其在本院前審中結證在卷（同上卷第91頁），是其
    警詢之證述既未受員警之壓力，又無被告在場之人情等因素
    干擾，其可信性自較其翻異前詞之證述為強甚明。綜上所述
    ，證人劉建中上開翻異證述係屬迴護被告之詞，不足採信。
    被告有販賣第二級毒品予劉建中，並以此營利之行為甚明。
    此部分被告販賣所得應以其所稱，且有利於被告之計算方式
    ，即最少1 次1,000 元，另4 次每次500 元計算，共販賣5
    次，所得共計3,000元。
  (五)上開證人鄭達濱、利建文、林明正、劉建中於警訊中均自承
    其等有施用第二級毒品甲基安非他命之犯行，且其等為警查
    獲所採集之尿液經送驗結果，均呈甲基安非他命陽性反應，
    有屏東縣衛生局89年3 月16日屏縣衛檢六安第890108號、89
    年5 月1 日屏縣衛檢六字第890139號，及89年6 月29日屏縣
    衛檢六字第890196號煙毒及麻醉藥品類委託檢驗結果通知書
    各1 紙附卷可參（見內警刑第10197 號警卷第12、28頁、第
    23頁），且有臺灣屏東地方法院檢察署90年度戒毒偵字第15
    0 號鄭達濱之不起訴處分書1 紙附卷可稽，足證其4 人確有
    施用第二級毒品甲基安非他命之犯行。換言之，亦可認定證
    人鄭達濱、利建文、林明正、劉建中所購買之物亦確係甲基
    安非他命，而非空言指摘被告販賣甲基安非他命行為。
  (六)又上開證人所證述有交付金錢予被告之證詞，亦與被告於89
    年10月3 日於警訊時陳稱：「從89年3 月開始，由利建文拿
    錢給我購買安非他命」、「89年6 月間他（指劉建中）拿錢
    找我購買，然後他把錢交給我代他購買安非他命」、「他（
    林明正）在89年3 月份，拿錢到我住處找我，由我代他購買
    毒品安非他命」等語（見內警刑10197 號警卷第2 、3 頁）
    相符，亦足證被告確有自上開證人處取得金錢。雖被告於警
    訊所稱之購買次數或與上開證人略有出入，惟其所稱證人均
    拿錢到伊住處找伊之情節，均與證人所述相合，是自難以上
    開次數陳述之瑕疵，即遽認被告此部分於警訊所述不可採。
  (七)至於被告89年4 月19日16時被查獲時，查扣有空夾鍊袋160
    個等，有該扣押物清單附卷可稽，惟被告亦有施用第二級毒
    品甲基安非他命之事實，業經本院另案於90年5 月30日以89
    年度上訴字第1727號刑事判決確定，有該判決正本1 份附卷
    可稽；再參酌上開證人所述購買毒品之方式，及在被告住處
    未查獲有磅秤等物，自難遽認該扣案之160 個空夾鍊袋係為
    供被告販賣毒品所用。
  (八)被告雖辯稱：是與證人鄭達濱、利建文、林明正、劉建中等
    人合資，再由被告代為購買而已云云。但查(1)證人利建文是
    將錢交予被告，非一起出錢一同前往購買甲基安非他命，已
    如上述，雖證人利建文於本院前審調查中亦附和被告之辯詞
    ，而稱：是警察逼要伊交出一個人，才於警訊為上開陳述等
    語（見本院上訴卷(一)第72頁），惟其已於原審詢問其警察有
    無刑求或威脅時，證稱：伊在警訊中是在自由意識下所言，
    只是告訴警察說叫甲○○幫伊拿甲基安非他命等語（見原審
    卷第38頁），益見其事後於本院前審調查中所述警察逼伊交
    出一個人等語，係迴護被告之詞，自不足採信。(2)證人林明
    正於本院前審調查中證述合資前往購買毒品之情節與被告所
    述情節不同，而不為本院所採信，已如上述，是被告辯稱合
    資購買，未販賣予林明正等語，自不足採。(3)被告於本院前
    審雖稱現在與鄭達濱像仇人一樣（見本院上訴卷(一)第56頁）
    ，惟其於警訊中供稱：與鄭達濱為親堂兄弟，感情很好等語
    （見屏警刑三字第13386 號警卷第5 頁反面），且被告亦自
    承曾轉讓甲基安非他命予鄭達濱施用，是倘2 人當時感情不
    好，則何以被告又要免費提供甲基安非他命予鄭達濱施用？
    況鄭達濱於本院前審調查中亦當庭請求給予被告機會，益見
    2 人兄弟之情，是尚難以被告辯稱與鄭達濱像仇人一樣，即
    認鄭達濱之證詞不足採信。(4)被告於檢察官訊問上開證人林
    明正、利建文、劉建中指述向被告購買甲基安非他命時，被
    告並未以與證人林明正、劉建中、利建文合資購買甲基安非
    他命等情為辯解，反供稱常與林明正相互索討甲基安非他命
    ；並曾交錢給劉建中代為購買甲基安非他命，劉建中拿錢後
    就不見了等語，有該偵訊筆錄可稽（見89年度偵字第2504號
    卷第24、25頁）。益見被告事後所辯一同購買等語，顯係卸
    責之詞，不足採信。
  (九)綜上所述，參酌上開證人鄭達濱、林明正、利建文、劉建中
    等人均指證被告確有販賣甲基安非他命等情以觀，足證被告
    確有販賣第二級毒品甲基安非他命犯行。被告所辯顯係卸責
    之詞，不足採信，犯行堪以認定。
三、核被告所為，係犯毒品危害防制條例第4 條第2 項之販賣第
    二級毒品罪。其前後多次販賣第二級毒品犯行，時間緊接，
    所犯罪名相同，顯係出於概括之犯意為之，為連續犯，應依
    刑法第56條之規定以一罪論，並就法定刑中有期徒刑及罰金
    部分加重其刑。至被告多次持有第二級毒品之低度行為，為
    其連續施用第二級毒品之高度行為所吸收，不另論以連續持
    有第二級毒品罪。
四、原審就被告販賣第二級毒品部分未予詳察，遽為無罪之判決
    ，尚有未洽。檢察官上訴意旨，就被告販賣第二級毒品部分
    指摘原判決不當，為有理由，自應由本院將原判決關於販賣
    第二級毒品部分撤銷改判。爰審酌被告係心智成熟之人，明
    知甲基安非他命係毒品，施用者容易上癮而戒除不易，足以
    腐蝕民心國基，斲喪民族生機，危害至深且鉅，竟為圖私利
    ，連續多次販賣甲基安非他命予鄭達濱、劉建中、利建文、
    林明正等人，對國家社會之危害至深且鉅，且犯罪後就販賣
    毒品部分極力否認犯行等一切情狀，量處如主文第二項所示
    之刑。被告販賣第二級毒品所得共23,000元，應依毒品危害
    防制條例第19條第1 項沒收，如全部或一部不能沒收時，以
    其財產抵償之。
五、公訴意旨另認：甲○○基於牟利之概括犯意，另販賣甲基安
    非他命予吳紹明，每次出售價格為500 元至1,000 元不等，
    因認被告此部分亦涉有毒品危害防制條例第4 條第2 項之罪
    嫌云云。惟訊據被告甲○○堅決否認有此部分犯行，辯稱：
    伊不認識吳紹明，並未販賣甲基安非他命給吳紹明等語。經
    查：(1)證人吳紹明於警訊僅泛稱：我在甲○○所經營之汽車
    保養場內其購買甲基安非他命3 次，每次1,000 元云云（見
    內警刑第10197 號警卷第24頁），並未指明購買時間起迄，
    且其於警訊之簽名為「吳紹民」，而非筆錄或口卡上記載之
    「吳紹明」，是製作筆錄之人究係「吳紹民」或「吳紹明」
    即有可議，其空言指述向被告購買甲基安非他命云云，是否
    與事實相符自非無疑。(2)被告自警訊、偵查及原審、本院審
    理時均堅決否認認識吳紹明，而吳紹明除於警訊製作筆錄外
    ，經偵查、原審及本院多次傳喚均未到庭，嗣經檢察官於本
    院前審審理中當庭捨棄傳訊該證人（見本院上訴卷(一)第218
    頁），於本院審理中亦經本院傳喚未到，檢察官亦當庭捨棄
    傳喚該證人（見本院重上更(三)卷第74頁），自難究明該證人
    警詢供述之真實性。此外，公訴人並未就此部分被告有販賣
    甲基安非他命予吳紹明之事實負舉證說服之責任，經本院對
    卷內訴訟資料參互審酌，仍無從獲得被告販賣甲基安非他命
    予吳紹明之心證，是此部分犯罪自屬不能證明。惟因公訴人
    認此部分與前開起訴並經論罪之販賣第二級毒品部分有連續
    犯之裁判上一罪關係，故不另為無罪判決之諭知。
據上論斷，應依刑事訴訟法第369 條第1 項前段、第364 條、第
299 條第1 項前段，毒品危害防制條例第4 條第2 項、第19條第
1 項，刑法第11條前段、第56條，判決如主文。
本案經檢察官許月雲到庭執行職務。
中　　華　　民　　國　　94　　年　　12　　月　　21　　日
                  刑事第四庭    審判長法  官 蕭權閔
                                      法  官 陳吉雄
                                      法  官 林水城
以上正本證明與原本無異。
如不服本判決應於收受本判決後10日內向本院提出上訴書狀，其
未敘述上訴理由者，並得於提起上訴後10日內向本院補提理由書
狀（均須按他造當事人之人數附繕本）「切勿逕送上級法院」。
中　　華　　民　　國　　94　　年　　12　　月　　21　　日
　　　　　　　　　　　　　　　　　　　書記官 吳新貞
附錄本件判決論罪科刑法條：
毒品危害防制條例第4 條
製造、運輸、販賣第一級毒品者，處死刑或無期徒刑；處無期徒
刑者，得併科新臺幣1,000 萬元以下罰金。
製造、運輸、販賣第二級毒品者，處無期徒刑或7 年以上有期徒
刑，得併科新臺幣700 萬元以下罰金。
製造、運輸、販賣第三級毒品者，處5 年以上有期徒刑，得併科
新臺幣500 萬元以下罰金。
製造、運輸、販賣第四級毒品者，處3 年以上10年以下有期徒刑
，得併科新臺幣300 萬元以下罰金。
製造、運輸、販賣專供製造或施用毒品之器具者，處1 年以上7
年以下有期徒刑，得併科新臺幣100 萬元以下罰金。
前五項之未遂犯罰之。
